【裁判字號】    88,易,1148
【裁判日期】    890427
【裁判案由】    違反毒品危害防制條例
【裁判全文】
臺灣新竹地方法院刑事判決                       八十八年度易字第一一四八號
    公  訴  人  臺灣新竹地方法院檢察署檢察官
    被      告  甲○○
右列被告因違反毒品危害防制條例案件，經檢察官提起公訴（八十八年度毒偵字第八
ＯＯ號）及移送併案審理（八十九年度毒偵字第二五三號），本院判決如左：
    主  文
甲○○連續施用第二級毒品，處有期徒刑柒月。
    事  實
一、甲○○有違反麻醉藥品管理條例案件前科，甫因施用第二級毒品安非他命案件，
    先經本院於民國八十七年十二月二十一日，以八十七年度毒聲字第一一四三號裁
    定送勒戒處所觀察、勒戒後，因認無繼續施用毒品之傾向，經臺灣新竹地方法院
    檢察署檢察官，於八十八年三月十二日以八十八年度偵緝字第九四號處分不起訴
    確定（一犯）；其於勒戒出所後又再施用第二級毒品安非他命，再經臺灣苖栗地
    方法院以八十八年度毒聲字第五五二號裁定送勒戒處所觀察、勒戒後，又經認定
    無繼續施用毒品之傾向，經臺灣苗栗地方法院檢察署檢察官，於八十八年五月二
    十五日以八十八年度偵字第二三九五號處分不起訴確定（二犯）。其詎仍不知悔
    改，竟再基於概括之犯意，自八十八年五月二十五日勒戒出所後某日起至同年十
    月九日止，在其位於新竹市○○路○段九七巷三四弄九號之住處，以燒烤錫箔紙
    之方法，連續施用第二級毒品安非他命多次，嗣於同年十月十一日下午一時四十
    五分許與友人楊文忠駕駛車號Ｒ四─五六一三號自小客車行經新竹市○○路○段
    四二Ｏ巷十四號前，因不慎翻落路旁稻田為警發現後，經送醫包紮並採尿二次而
    得悉上情。
二、案經新竹市警察局移送臺灣新竹地方法院檢察署檢察官偵查起訴及移送併案審理
    。
    理  由
一、訊據被告甲○○對於右開連續施用第二級毒品之事實，業於本院最後審理時坦承
    不諱，被告於被查獲當日二次在警訊時（分別為同日下午四時三十五分許、同日
    晚上九時十五分許）所親自採取、封緘之尿液，經送驗結果確呈甲基安非他命陽
    性反應，此有新竹市衛生局於同年十月十九日出具之竹市衛六字第一四二Ｏ七號
    （附於八十九年度毒偵字第二五三號偵查卷第十二頁）及同年月十二日出具之竹
    市衛六字第一三七九四號不法藥物尿液初步篩檢報告書（附於八十八年度毒偵字
    第八ＯＯ號偵查卷第二十一頁）及姓名代號對照表各二份在卷可憑，經本院再將
    被告於查獲日第二次採取之上開尿液送往法務部調查局以螢光偏極免疫分析法篩
    驗，再輔以目前最具公信力之氣相層析質譜儀分析法確認後，仍確呈甲基安非他
    命陽性反應，有該局八十九年三月二十一日出具之（八九）陸（一）字第八九Ｏ
    一八五六六號檢驗通知書一紙附於本院審理卷內可稽；又被告於本院初訊時否認
    犯行，並表示因為當日送醫就診時曾服用藥物，可能是因此有甲基安非他命陽性
    反應，經本院詢以行政阮衛生署新竹醫院，其函覆：被告於八十八年十月十一日
    十四時三十五分因車禍至該院急診診治，經處理後出院，未開任何藥物或注射任
    何藥物，所以不致於有假陽性反應，有該院八十九年三月七日（八九）新醫歷字
    第一二七Ｏ號函附卷可考，是以，其應確有施用第二級毒品安非他命之犯行無誤
    。又被告前因施用毒品案件，先後經本院及臺灣苖栗地方法院裁定送觀察、勒戒
    後，均認無繼續施用毒品之傾向，經臺灣新竹地方法院檢察署及臺灣苗栗地方法
    院檢察署檢察官分別為不起訴處分（詳如事實欄所載）確定，有上開不起訴處分
    書二份、臺灣新竹地方法院檢察署刑案資料查註紀錄表及臺灣高等法院被告全國
    前案紀錄表各一份在卷足憑，其於二次不起訴處分後五年以再三犯本件施用第二
    級毒品，事證明確，應予依法論科。
二、核被告甲○○所為，係犯毒品危害防制條例第十條第二項之施用第二級毒品罪；
    其持有第二級毒品安非他命之低度行為為其施用第二級毒品安非他命之高度行為
    所吸收，不另論罪。被告先後多次施用第二級毒品之犯行，時間緊接、手法雷同
    ，所犯係犯罪構成要件相同之罪，顯均係基於概括之犯意反覆為之，應依刑法第
    五十六條連續犯之規定論以一罪，並依法加重其刑。公訴人起訴事實雖未敘及被
    告於八十八年五月二十五日勒戒出所後至同年九月底間所犯施用第二級毒品之犯
    行，然該部分事實與公訴人起訴之犯罪事實既具連續犯之裁判上一罪關係，應為
    起訴效力所及，本院自得一併予以審究。至於公訴人移送併辦部份，實際上為被
    告同一天不同時間分別在警局採尿送驗後所得知，與起訴之事實相同，本院原即
    應予審理，併此敘明。爰審酌被告一再沾染毒品，經二次勒戒後仍再犯罪，顯然
    不知警愓，且於本院審理時一再翻異供詞，企圖卸免刑責，犯後態度不佳等一切
    情狀，量處如主文所示之刑，以資懲儆。
三、據上論斷，應依刑事訴訟法第二百九十九條第一項前段，毒品危害防制條例第十
    條第二項，刑法第十一條前段、第五十六條，判決如主文。
本案經檢察官羅雪梅到庭執行職務。
中      華      民      國    八十九    年      四      月    二十七    日
                                  臺灣新竹地方法院刑事第一庭
                                      法  官  遲  中  慧
右正本證明與原本無異。
如不服本判決，應於判決送達後十日內向本院提出上訴狀( 應附繕本 )，上訴於
臺灣高等法院。
                                      書記官  龔  柏  萃
中      華      民      國    八十九    年      四      月    二十七    日
附錄本案論罪科刑法條全文：毒品危害防制條例第十條第二項、
毒品危害防制條例第十條：
施用第一級毒品者，處六月以上五年以下有期徒刑。
施用第二級毒品者，處三年以下有期徒刑。


司法院資訊處製作；財團法人民間司法改革基金會備份。
